臺灣高等法院臺中分院刑事判決
111年度上易字第927號
上  訴  人  臺灣臺中地方檢察署檢察官
被      告  李祥偉
上列上訴人因被告竊盜案件，不服臺灣臺中地方法院111年度易
字第1348號中華民國111年8月31日第一審判決（起訴案號：臺灣
臺中地方檢察署111年度偵字第25409號），提起上訴，本院判決
如下：
    主  文
上訴駁回。
    犯罪事實及理由
一、本院審判範圍之說明：
  ㈠上訴得明示僅就判決之刑、沒收或保安處分一部為之，修正
    後刑事訴訟法第348條第3項定有明文。依該條項之立法說明
    ：「為尊重當事人設定攻防之範圍，並減輕上訴審審理之負
    擔，容許上訴權人僅針對刑、沒收或保安處分一部提起上訴
    ，其未表明上訴之認定犯罪事實部分，則不在第二審之審判
    範圍。如為數罪併罰之案件，亦得僅針對各罪之刑、沒收、
    保安處分或對併罰所定之應執行刑、沒收、保安處分，提起
    上訴，其效力不及於原審所認定之各犯罪事實，此部分犯罪
    事實不在上訴審審查範圍」等語。可見上訴權人就下級審判
    決聲明不服提起上訴時，依現行法律規定，得在明示其範圍
    之前提下，擇定僅就該判決之「刑」（包括宣告刑、執行刑
    ）、「沒收」、「保安處分」等部分單獨提起上訴，而與修
    正前認為上開法律效果與犯罪事實及所犯罪名係絕對不可分
    之過往見解明顯有別。此時上訴審法院之審查範圍，將因上
    訴權人行使其程序上之處分權而受有限制，除與前揭單獨上
    訴部分具有互相牽動之不可分關係、為免發生裁判歧異之特
    殊考量外，原則上不再實質審查下級審法院所認定之犯罪事
    實，亦即應以下級審法院所認定之犯罪事實，作為審認其所
    宣告之「刑」、「沒收」、「保安處分」是否違法不當之判
    斷基礎。
  ㈡本案檢察官及被告李祥偉（下稱被告）均提起上訴，惟被告
    於本院審理中業已撤回上訴，有撤回上訴聲請書可參（見本
    院卷第105頁），另檢察官上訴部分，依檢察官上訴書所載
    ，係認被告前有竊盜案件經法院論罪科刑並執行完畢，原審
    係在未經調取法務部相關撤銷被告假釋函文，並提示證據資
    料供雙方辯論表示意見以確認被告假釋確屬業經撤銷確定之
    狀況下，即逕以被告日後假釋即可能被撤銷，故本件即不論
    以累犯，起訴意旨認被告成立累犯顯有誤解為由，駁回檢察
    官對被告應構成累犯事實之主張，似有應於審判期日調查之
    證據而未予調查及判決不備理由之判決當然違背法令情形等
    語，又公訴檢察官於本院審理中陳稱：僅就刑的部分提起上
    訴，其餘如上訴書所載等語（見本院卷第100頁），就所陳
    之上訴範圍，已表明係因原判決以被告日後假釋可能被撤銷
    而不論以累犯，就刑之加重事由認定有所違誤而提起上訴。
    足見檢察官之上訴意旨已明示僅就原判決所宣告之「刑」(
    即刑之加重事由)部分提起上訴，依前揭說明，本院僅須就
    原判決所宣告之「刑」有無違法不當進行審查。至於原判決
    關於犯罪事實、沒收之認定，則不在檢察官明示上訴範圍之
    列，即非本院之審理範圍。是本院自應以原判決所認定之犯
    罪事實為前提，據以衡量檢察官針對「刑」(即刑之加重事
    由)部分不服之上訴理由是否可採，合先敘明。
二、本案據以審查刑之部分是否妥適之原判決所認定犯罪事實罪
    名：
　㈠原判決認定之事實：
　　李祥偉意圖為自己不法之所有，基於加重竊盜之犯意，於民
    國111年5月12日上午4分47分許，駕駛車牌號碼0000-00號自
    用小客車至臺中市○○區○○路00○00號旁之護欄前停放，再翻
    越該護欄入內，持客觀上可供兇器使用之剪線鉗，以剪線鉗
    剪斷台灣電力股份有限公司技術員汪榮輝所管領之PVC風雨
    線22平方毫米(約價值新臺幣〈下同〉1萬3,278元，其中不詳
    數量之風雨線2捆已經發還汪榮輝)，得手後旋即駕駛上開自
    用小客車離去。嗣因汪榮輝發覺遭竊報警處理，經員警調閱
    監視器錄影畫面，並於同年月16日下午3時10分許，在臺中
    市○○區○○路000號前，發現李祥偉駕駛上開自用小客車而攔
    檢盤查，經李祥偉同意後執行搜索，當場扣得如附表所示之
    物（其中扣案之手機2支、第二級毒品甲基安非他命共16包
    、玻璃球吸食器1組等物與本案無關），始悉上情。
　㈡原判決認定之罪名：
　　被告所為，係犯刑法第321條第1項第3款之攜帶兇器竊盜罪
    。
三、上訴理由之論斷：
　㈠檢察官上訴意旨略以：被告前於108年間，因竊盜、毒品等案
    件，經法院以108年度聲字第173號裁定定應執行有期徒刑3
    年6月確定，於109年5月29日縮短刑期假釋出監，縮刑期滿
    日為110年7月23日一節，以及被告於前案假釋付保護管束期
    間內之110年7月2日，另犯攜帶兇器竊盜罪，而經臺灣彰化
    地方法院以110年度易字第903號判處有期徒刑8月、9月，應
    執行有期徒刑1年3月，全案並於111年5月3日確定等情，均
    經原審核閱被告刑案紀錄表認定屬實，自屬無疑。然原審係
    在未經調取法務部相關撤銷被告假釋函文，並提示證據資料
    供雙方辯論表示意見以確認被告假釋確屬業經撤銷確定之狀
    況下，即逕以被告日後假釋即可能被撤銷，故本件即不論以
    累犯，起訴意旨認被告成立累犯，顯有誤解，而駁回檢察官
    對被告應構成累犯事實之主張，似有應於審判期日調查之證
    據而未予調查及判決不備理由之判決當然違背法令情形等語
     。
　㈡經查：被告前於108年間，因竊盜、毒品等案件，經臺灣高等
    法院臺南分院以108年度聲字第173號裁定定應執行有期徒刑
    3年6月確定，於109年5月29日縮短刑期假釋出監，縮刑期滿
    日為110年7月23日一節，有臺灣高等法院被告前案紀錄表、
    臺灣高等法院臺南分院108年度聲字第173號裁定在卷可憑（
    下稱甲案）。又被告前另犯攜帶兇器竊盜罪，經臺灣彰化地
    方檢察署檢察官以110年度偵字第11723號提起公訴後，經臺
    灣彰化地方法院以110年度易字第903號判處有期徒刑8月、9
    月，應執行有期徒刑1年3月，於111年5月3日確定（下稱乙
    案）。前揭甲案之假釋業經撤銷，應執行殘刑1年1月24日，
    刑期起算日為111年9月21日，執行期滿日為112年11月13日
    ，接續執行乙案，刑期起算日為112年11月14日，執行期滿
    日為114年1月23日，現在監執行中等情，有臺灣高等法院被
    告前案紀錄表（見本院卷第35至64頁）、臺灣臺中地方檢察
    署111年度執助己字第557、2326號執行指揮書電子檔紀錄（
    見本院卷第107、109頁）在卷可憑。而被告亦於本院審理中
    陳明其假釋已被撤銷掉了等語（見本院卷第100頁），檢察
    官則陳稱：被告假釋已被撤銷，殘刑尚未執行完畢，不符合
    累犯之規定，本案被告無累犯加重其刑之問題等語（見本院
    卷第103頁）。 是被告所犯甲案所定應執行刑假釋業已撤銷
    而尚未執行完畢，自難論以累犯。原審判決未認定本件為累
    犯，即難認有何違誤。
　㈢從而，本案檢察官明示僅就原判決累犯認定「刑」之部分提
    起一部上訴，並以前開情詞指摘原判決所為累犯加重其刑之
    認定有所違誤，尚非可採，其上訴為無理由，自應予駁回。
據上論斷，應依刑事訴訟法第368條，判決如主文。
本案經檢察官黃怡華提起公訴，檢察官張凱傑提起上訴，檢察官
施清火到庭執行職務。
中　　華　　民　　國　　111 　年　　12　　月　　21　　日
            刑事第十二庭   審判長法　官　張  國  忠
                                 法　官  李  雅  俐
                                 法　官  陳      葳
上列正本證明與原本無異。
不得上訴。 
　　　　　　　　　　　　　     　書記官  蔡  皓  凡

中　　華　　民　　國　　111 　年　　12　　月　　22　　日
                 
附錄法條：
刑法第321條
犯前條第1項、第2項之罪而有下列情形之一者，處6月以上5年以
下有期徒刑，得併科50萬元以下罰金：
一、侵入住宅或有人居住之建築物、船艦或隱匿其內而犯之。
二、毀越門窗、牆垣或其他安全設備而犯之。
三、攜帶兇器而犯之。
四、結夥三人以上而犯之。
五、乘火災、水災或其他災害之際而犯之。
六、在車站、港埠、航空站或其他供水、陸、空公眾運輸之舟、
    車、航空機內而犯之。
前項之未遂犯罰之。
附表：
編號 扣案物品名稱 扣案物品數量 備註 1 尖嘴鉗 1支  2 剪線鉗 1支  3 剝線鉗 1支  4 剝線刀 1支  5 手電筒 1支  6 手套 1雙  7 手機 2支  8 安非他命 16包  9 玻璃球吸食器 1組  10 PVC銅電纜線 2捆 已發還汪榮輝